【裁判字號】    90,訴,194
【裁判日期】    900726
【裁判案由】    偽造文書等
【裁判全文】
臺灣士林地方法院刑事判決                            九十年度訴字第一九四號
    公  訴  人  臺灣士林地方法院檢察署檢察官
    被      告  乙○○
右列被告因偽造文書等案件，經檢察官提起公訴（八十九年度偵字第三二八二號），
本院判決如左：
    主  文
本件公訴不受理。
    理  由
一、公訴意旨略稱：被告乙○○於民國八十八年十一月二十六日前某日，於不詳地點
    拾獲丙○○所遺失之國民身分證乙張（統一編號：Ｚ0000000000號，
    乙○○於八十八年十二月四日將丙○○之身分證寄還與丙○○），竟於八十八年
    十一月二十六日二十時許，持前開丙○○之國民身分證及貼有乙○○照片之變造
    甲○○國民身分證（統一編號：Ｚ000000000號），至台北市○○區○○路一七二號紅鬍子通信有限公司，接續偽造丙○○、甲○○名義之行動電話業
    務申請書各一張，並提出該偽造之申請書，持向紅鬍子通信有限公司行使，申請
    中華電信股份有限公司台北南區營運處0000000000號、000000
    0000號之ＳＩＭ卡二張，足生損害於丙○○、甲○○之利益及中華電信股份
    有限公司台北南區營運於電話用戶管理之正確性。嗣於八十八年十二月十五日二
    十一時三十分許，在台北市○○區○○路一七二號紅鬍子通信有限公司內，經該
    公司職員發現乙○○身分有異，報警查獲，因認被告涉有刑法第二百十六條、第
    二百十條、第二百十二條之行使偽造私文書及行使偽造身分證特種文書之罪嫌云
    云。
二、按同一案件繫屬於有管轄權之數法院者，由繫屬在先之法院審判之；又依第八條
    規定不得為審判者，應諭知不受理之判決，並得不經言詞辯論為之，刑事訴訟法
    第八條前段、第三百零三條第七款、第三百零七條分別定有明文。
三、經查：被告乙○○前因涉嫌犯刑法第二百十六條、第二百十條、第二百十二條行
    使偽造私文書及行使偽造身分證特種文書罪嫌、刑法第三百三十九條第一項詐欺
    取財罪嫌、第三百四十九條第一項收受贓物等罪嫌，經台灣基隆地方法院檢察署
    檢察官以八十九年度偵字第七０九七號提起公訴，並於八十九年八月十九日繫屬
    台灣基隆地方法院（八十九年訴字第五七一號），該案起訴意旨略以：「被告乙○○及李宗倫共同意圖為自己不法所有，而基於詐欺及行使變造證件、偽造私文
    書之犯意，自八十八年十一月間起，在跳蚤市場雜誌刊登『行動電話讓你打我來
    付款』之廣告，並以0000000000之電話對外連絡，以招攬生意，惟渠
    等為取得冒名之人頭，由李宗倫向位在台北市○○○路等處之便利商店之店員謊
    稱遺失國民身份證，該等便利商店之店員因此陷於錯誤，將其他顧客所遺失之國
    民身份證交付李宗倫或由乙○○自綽號『阿智』之不詳姓名男子處取得來源不明
    之身份證，李宗倫因此騙得林文池、李豔真、黃月容等人之身分證，乙○○因此
    取得周世彬、陳秋薇、李銀來等人之身份證，乙○○為便於使用上開證件，竟換
    貼自己之照片於周世彬之身份證上。持上該之身分證影本，至台北市、基隆市各
    通訊行，佯裝已獲申請人之授權，而以渠等之名義，申辦台灣大哥大公司之行動
    電話號碼，計有0000000000、0000000000、000000
    0000、0000000000、0000000000、00000000
    00、0000000000、0000000000、0000000000
    、0000000000、0000000000、0000000000、0
    000000000、0000000000、0000000000等門號，
    而接續偽簽被冒用名義人之姓名於台灣大哥大公司行動電話服務申請表（申請表
    每份含公司、經銷商、門市及顧客留存等共四聯）及專案合約書上，致該等通訊
    行服務人員陷於錯誤，而將上開號碼之ＳＩＭ卡交付予乙○○、李宗倫，渠等取
    得上該ＳＩＭ卡後，以每張新台幣（下同）二千元至三千元不等之價格，販賣於
    陳敬民等不特定之第三人。足以損害於台灣大哥大公司對於行動電話管理之正確
    性，及周世彬、李豔真、黃月容、林文池、李銀來、陳秋葳、呂必新、陳緒仁、
    張文博、陳麗卿等人之權益。」，有該案起訴書及臺灣高等法院被告全國前案紀
    錄表各一份附卷可稽，該案目前仍審理中。是該案犯罪時間（八十八年十一月間
    起）與本案犯罪時間（八十八年十一月二十六日前某及八十八年十一月二十六日
    ），不僅犯罪時間緊接，且犯罪手段相同，均係取得來源不明之證件加以變造後
    ，持向電信公司冒名申請行動電話及偽填行動電話申請書等資料，應認被告係基
    於概括犯意反覆而為，二案具有連續犯之關係，屬裁判上一罪，而上開案件於八
    十九年八月十九日即繫屬於台灣基隆地方法院，本案係於九十年五月十一日始繫
    屬本院，是公訴人就已繫屬於台灣基隆地方法院之同一案件，向本院重行起訴，
    依照上開說明，本件爰不經言詞辯論，逕為諭知不受理之判決。
據上論斷，應依刑事訴訟法第三百零三條第七款、第三百零七條判決如主文。
中      華      民      國      九十      年      七    月    二十六    日
                                      臺灣士林地方法院刑事第四庭
                                          法  官  楊    迺    伶
右正本證明與原本無異
如不服本判決應於送達後十日內向本院提出上訴狀
                                          書記官
中      華      民      國      九十      年      七    月              日


司法院資訊處製作；財團法人民間司法改革基金會備份。
